臺灣高等法院刑事裁定
110年度聲字第2957號
聲  請  人
即  被  告  翁立民



                    送達地址：臺北市○○區○○○○○0號  信箱
上列聲請人即被告因妨害名譽案件（本院110年度上易字第1253
號），聲請交付法庭錄音光碟，本院裁定如下：
    主  文
聲請人於繳納相關費用後，准予轉拷交付本院110年度上易字第1
253號案件如附表各編號所示之法庭錄音光碟；就取得之內容不
得散布、公開播送，或為非正當目的使用，並禁止聲請人再行轉
拷利用。
    理  由
一、聲請意旨略以：本案告訴人莊正以自己所為之事，明知本報
    報導來自陳萬添集團內部供稿人皆為事實，竟而對本人提出
    告訴，絕非出於誤會，符合誣告罪要件，又其證詞為使本人
    受刑事處分，謊話連篇，破綻連連，符合偽證罪要件。基於
    訴訟利益之所需，懇請惠賜本案準備庭與辯論庭之錄音光碟
    ，以做分析案情之用等語。
二、按當事人及依法得聲請閱覽卷宗之人，因主張或維護其法律
    上利益，得於開庭翌日起至裁判確定後6個月內，繳納費用
    聲請法院許可交付法庭錄音或錄影內容，法院組織法第90條
    之1第1項前段定有明文。又配合法院組織法前開規定，「法
    庭錄音及其利用保存辦法」於民國104年8月7日修正為「法
    庭錄音錄影及其利用保存辦法」，其中第8條第1項修正為「
    當事人及依法得聲請閱覽卷宗之人，因主張或維護其法律上
    利益，聲請交付法庭錄音或錄影內容時，應敘明理由，由法
    院為許可與否之裁定」，其修正說明記載：法院組織法第90
    條之1第1項已增訂當事人及依法得聲請閱覽卷宗之人，因主
    張或維護其法律上利益（如核對更正筆錄、他案訴訟所需，
    或認法院指揮訴訟方式對其訴訟權益有影響之虞，欲用以保
    障其法律上利益等），得繳納費用聲請交付法庭錄音或錄影
    內容之規定，爰配合修正第1項，明定聲請交付法庭錄音、
    錄影內容應敘明理由，並由法院為許可與否裁定之規定。是
    當事人及依法得聲請閱覽卷宗之人，若因主張或維護其法律
    上利益，且無法令規定得不予許可或限制聲請閱覽、抄錄或
    攝影卷內文書之情形者，得於開庭翌日起至裁判確定後6個
    月內，繳納費用聲請法院許可交付法庭錄音或錄影內容，以
    維其訴訟權益。
三、經查：
(一)聲請人即被告翁立民(下稱聲請人)所聲請交付如附表各編號
    所示之本院110年度上易字第1253號案件之法庭錄音光碟，
    業已敘明其因主張或維護聲請人法律上利益，始請求付與前
    揭本院法庭之錄音光碟，揆諸前揭說明，為保障聲請人獲悉
    卷內資訊之權利，並符便民之旨，就卷內與聲請人被訴事實
    有關，且無足以妨害另案偵查或涉及當事人、第三人之隱私
    或業務秘密等情事，亦無涉及國家機密或其他依法令應予保
    密之事項，准許聲請人於預納費用後付予本院110年度上易
    字第1253號案件如附表所示之法庭錄音光碟。
(二)又依法院辦理聲請交付法庭錄音錄影內容應行注意事項第6
    點規定、法庭錄音錄影及其利用保存辦法第8條相關規定，
    就取得之光碟內容不得散布、公開播送，或為非正當目的使
    用，並禁止聲請人再行轉拷利用或為其他訴訟目的以外之不
    當使用。
據上論斷，依刑事訴訟法第220條，裁定如主文。 
中　　華　　民　　國　　110 　年　　7 　　月　　28　　日
                  刑事第三庭    審判長法　官  張惠立
                                      法  官  張江澤
                                      法  官  劉兆菊
以上正本證明與原本無異。
不得抗告。
                                      書記官  吳芝嘉
中　　華　　民　　國　　110 　年　　7 　　月　　29　　日
附表：
編號 錄音光碟（本院110年度上易字第1253號案件） 1 本院110年7月7日準備程序之法庭錄音光碟 2 本院110年7月22日審判程序之法庭錄音光碟